臺灣桃園地方法院民事簡易判決
110年度桃簡字第1878號
原      告  王茂忠  
被      告  莊佳諭  


            金典    
上列當事人間請求損害賠償事件，原告提起刑事附帶民事訴訟，
經本院刑事庭以110年度審簡附民字第29號裁定移送前來，本院
於民國111年3月24日言詞辯論終結，判決如下：
    主      文
被告丙○○應給付原告新臺幣15,000元，及自民國110年7月31日起
至清償日止，按年息百分之五計算之利息。
被告乙○應給付原告新臺幣8,000元，及自民國110年8月14日起至
清償日止，按年息百分之五計算之利息。
原告其餘之訴駁回。
訴訟費用由被告丙○○負擔百分之二，被告乙○負擔百分之一，餘
由原告負擔。
本判決第1項、第2項得假執行。
原告其餘假執行之聲請駁回。
    事實及理由
一、原告主張：被告丙○○先於民國109年1月13日，在通訊軟體LI
    NE「金言玉語」群組內傳送內容為:「未成年小妹妹宥鈞也
    吃，還搞到懷孕，叫人家拿掉小孩」、「爛人，死王宥鈞（
    原告甲○○之暱稱），怎麼不去死一死」等語，被告乙○則回
    覆丙○○上開「未成年小妹妹宥鈞也吃，還搞到懷孕，叫人家
    拿掉小孩」訊息：「聽說不只一個」等語，丙○○、乙○以上
    開指摘、傳述之方式，散布足以貶損原告之名譽之言論（下
    稱系爭言論），應賠償原告名譽之損失，爰依民法侵權行為
    之法律關係提起本件訴訟等語。並聲明：㈠被告丙○○應給付
    原告新臺幣（下同）500,000元，及自起訴狀繕本送達翌日
    起至清償日止，按年息5％計算之利息。㈡被告乙○應給付原告
    500,000元，及自起訴狀繕本送達翌日起至清償日止，按年
    息5％計算之利息。㈢願供擔保請准宣告假執行。
二、被告丙○○則以：伊願意賠償，承認有侵害原告之名譽，但原
    告請求金額過高，伊沒有能力負擔等語。
三、被告乙○則以：伊承認有講那些話，承認有侵害原告之名譽
    ，但僅是無意間轉述，並非惡意，情節亦非重大，伊有誠意
    向原告道歉，但原告請求金額過高等語，資為抗辯，並聲明
    ：原告之訴駁回。　　
四、得心證之理由：
　㈠前開事實，本院刑事庭以110年度審簡字第401號判決認定丙○
    ○、乙○均犯散布文字誹謗罪，處丙○○罰金10,000元，處乙○
    罰金5,000元（見本院卷第4至6頁），且為被告所不爭執（
    見本院卷第27頁反面），自堪信為真實。
  ㈡因故意或過失，不法侵害他人之權利者，負損害賠償責任；
    不法侵害他人之身體、健康、名譽、自由、信用、隱私、貞
    操，或不法侵害其他人格法益而情節重大者，被害人雖非財
    產上之損害，亦得請求賠償相當之金額，民法第184條第1項
    前段、第195條第1項前段分別定有明文。經查，被告2人於
    上揭時間在LINE社群軟體，張貼系爭言論，以不實事項指摘
    原告，而使特定之多數人得以共見共聞，衡諸一般社會常情
    ，被告2人之行為足使人難堪，貶損其社會地位，致他人對
    原告產生負面評價，而侵害原告之名譽權無誤。從而，被告
    2人所為上開行為，屬不法侵害原告名譽權之侵權行為，原
    告依侵權行為之法律關係，請求被告賠償非財產上損害即精
    神慰撫金，即屬有據。
　㈢按慰藉金之賠償須以人格權遭遇侵害，使精神上受有痛苦為
    必要，其核給之標準固與財產上損害之計算不同，然非不可
    斟酌雙方身分資力與加害程度，及其他各種情形核定相當之
    數額（最高法院51年台上字第223號判決要旨參照）。經查
    ，原告自陳為國中畢業，從事自由業，每月平均收入約7至1
    2萬；被告丙○○自陳國中畢業，在便當店工作，假日到餐廳
    兼差，每月收入約30,000元；被告乙○自陳大學畢業擔任機
    場地勤，每月收入約25,000元；復經本院依職權調閱兩造之
    戶籍資料及電子閘門財產所得調件明細表在卷可稽（見個資
    卷）。本院審酌兩造上開之身分、地位、經濟狀況，及發表
    上開言論之動機、過程、情節等，暨對原告造成之影響與痛
    苦之程度等各種情狀，認原告請求被告2人分別賠償非財產
    上損害500,000元，尚屬過高，應以被告丙○○15,000元、被
    告乙○8,000元為適當，逾此範圍，則不應准許。
五、末按給付無確定期限者，債務人於債權人得請求給付時，經
    其催告而未為給付，自受催告時起，負遲延責任。其經債權
    人起訴而送達訴狀，或依督促程序送達支付命令，或為其他
    相類之行為者，與催告有同一之效力。又遲延之債務，以支
    付金錢為標的者，債權人得請求依法定利率計算之遲延利息
    ；而應付利息之債務，其利率未經約定，亦無法律可據者，
    週年利率為5％，民法第229條第2項、第233條第1項前段、第
    203條亦分別定有明文。本件原告請求被告賠償損害，未定
    給付期限、以支付金錢為標的，又未約定利息，則被告自受
    催告時起，負遲延責任，是原告就上述得請求之金額，併請
    求自起訴狀繕本送達被告之翌日即丙○○自110年7月31日起（
    於110年7月30日送達，附民卷第9頁）、乙○自110年8月14日
    起（於110年8月3日寄存於被告乙○住所地之警察機關，依法
    於110年8月13日生送達效力，附民卷第11頁），均至清償日
    止，按年息5％計算之利息，亦屬有據。
六、綜上所述，原告依侵權行為之法律關係，請求如主文第1項
    、第2項所示，為有理由，應予准許。逾此範圍，為無理由
    ，應予駁回。
七、本件原告勝訴部分係依簡易程序所為被告敗訴之判決，爰依
    同法第389條第1項第3款之規定，依職權宣告假執行。原告
    雖聲明願供擔保請准宣告假執行，僅係促使法院職權發動，
    無庸另為准駁之諭知。至原告敗訴之部分，其假執行之聲請
    即失所依據，應併予駁回。
八、本件事證已臻明確，兩造其餘攻擊防禦方法及舉證，經本院
    斟酌後，核與判決結果無影響，爰不予一一論述，併此敘明
    。
九、訴訟費用負擔之依據：民事訴訟法第79條。
中　　華　　民　　國　　111 　年　　4 　　月　　15　　日
                  桃園簡易庭  法  官  曾耀緯
以上為正本係照原本作成。
如不服本判決，應於送達後20日內，向本院提出上訴狀並表明上
訴理由，如於本判決宣示後送達前提起上訴者，應於判決送達後
20日內補提上訴理由書（須附繕本）。
如委任律師提起上訴者，應一併繳納上訴審裁判費。
中　　華　　民　　國　　111 　年　　4 　　月　　15　　日
                              書記官  吳宏明